臺灣臺中地方法院民事判決
111年度中簡字第1211號
原      告  遠東國際商業銀行股份有限公司


法定代理人  侯金英  
訴訟代理人  吳俞穎  

被      告  黃宣嫚  
上列當事人間請求返還借款事件，本院於民國111 年6 月28日言
詞辯論終結，判決如下：
    主      文
被告應給付原告新臺幣284,952 元，及如附表所示之利息、違約
金。
訴訟費用由被告負擔。
本判決得假執行。
    事實及理由
一、原告主張：被告於民國107 年6 月11日分別向原告借款新臺
    幣（下同）46萬元、36萬元，約定之借款期間均為7 年，以
    每個月為一期，共分84期攤還本息，約定利率則分別按週年
    利率百分之12.71 及百分之8.71計算，逾期繳款時，喪失期
    限利益，債務視為全部到期，並自遲延日起，逾期在6 個月
    以內者，按約定利率百分之10，逾期超過6 個月者，按約定
    利率百分之20計付，每次違約連續收取期數以九期為限之違
    約金。詎被告屆期未依約繳納，債務視為全部到期，尚欠原
    告如附表所示之本息及違約金，爰依消費借貸法律關係，訴
    請被告如數給付等語。並聲明：如主文第1 項所示。
二、被告則以：固不否認信用貸款契約書上之簽名為本人所親簽
    ，然目前正在聲請更生程序當中，目前尚未取得更生裁定等
    語。並聲明：原告之訴駁回。 
三、得心證之理由：
　㈠按稱消費借貸者，謂當事人一方移轉金錢或其他代替物之所
    有權於他方，而約定他方以種類、品質、數量相同之物返還
    之契約；借用人應於約定期限內，返還與借用物種類、品質
    、數量相同之物，民法第474 條第1 項、第478 條前段分別
    定有明文。查原告主張之上開事實，業據其提出個人信用貸
    款契約書、攤還收息紀錄查詢單為證(本院卷第33至43頁)，
    核屬相符，亦為被告所不爭執，是本院依證據調查之結果，
    認原告之主張為真實。
　㈡按法院裁定開始更生程序後，對於債務人不得開始或繼續訴
    訟及強制執行程序。但有擔保或有優先權之債權，不在此限
    ，消費者債務清理條例第48條第2 項定有明文。查本件被告
    上開更生程序仍在受理中，尚未經本院裁定開始更生程序，
    為兩造各自陳明在卷，揆諸上開說明，被告就上開欠款仍應
    負清償之責，是被告抗辯目前正在聲請更生程序等語，難遽
    為有利於被告之認定。
　㈢綜上，被告既向原告借貸上開金額，且尚有如附表所示本息
    及違約金未清償，清償期並已視為到期，依約自應負清償之
    責。從而，原告依消費借貸契約之法律關係，請求被告給付
    主文第1 項所示之本金、利息及違約金，為有理由，應予准
    許
四、本件係依民事訴訟法第427 條第1 項規定適用簡易訴訟程序
    所為被告敗訴之判決，依同法第389 條第1 項第3 款規定，
    應依職權宣告假執行。
五、訴訟費用負擔之依據：民事訴訟法第78條。
中　　華　　民　　國　　111 　年　　7 　　月　　 19　日
                  臺灣臺中地方法院臺中簡易庭
                              法　官　陳航代
以上為正本，係照原本作成。
如不服本判決，應於送達後20日內，向本院提出上訴狀並表明上
訴理由，如於本判決宣示後送達前提起上訴者，應於判決送達後
20日內補提上訴理由書（須附繕本）。如委任律師提起上訴者，
應一併繳納上訴審裁判費。 
中　　華　　民　　國　　111 　年　　7 　　月　　19　　日
                              書記官  黃俞婷
附表
編 號 本  金 (新臺幣) 利  息  違 約 金 1 265,425元 自民國111年3月15日至清償日止，按週年利率百分之12.71計算之利息。 自民國111年4月16日至清償日止，逾期在六個月以內者，按週年利率百分之1.271，逾期超過六個月以上，按週年利率百分之2.542計算之違約金，每次違約連續收取期數以九期為限。 2  19,527元 自民國111年3月15日至清償日止，按週年利率百分之8.71計算之利息。 自民國111年4月16日至清償日止，逾期在六個月以內者，按週年利率百分之0.871，逾期超過六個月以上，按週年利率百分之1.742計算之違約金，每次違約連續收取期數以九期為限。